臺灣高雄地方法院刑事判決　　　　　　　 96年度訴緝字第5號
公　訴　人　臺灣高雄地方法院檢察署檢察官
被　　　告　乙○○
　　　　　　　　　　 （現羈押於臺灣高雄看守所中）
上列被告因毒品危害防制條例案件，經檢察官提起公訴（93年度
毒偵字第5502號），嗣因被告就被訴事實為有罪之陳述，經本院
告知簡式審判程序意旨，並聽取公訴人及被告之意見後，本院合
議庭裁定由受命法官獨任依簡式審判程序審理，判決如下：
    主  文
乙○○施用第一級毒品，處有期徒刑柒月；又連續施用第二級毒
品，處有期徒刑肆月，扣案之第二級毒品甲基安非他命壹小包（
驗前毛重貳公克，驗後毛重壹點玖公克，含殘留甲基安非他命無
法剝離之包裝袋壹個）沒收銷燬之。應執行有期徒刑拾月，扣案
之第二級毒品甲基安非他命壹小包（驗前毛重貳公克，驗後毛重
壹點玖公克，含殘留甲基安非他命無法剝離之包裝袋壹個）沒收
銷燬之。
    事  實
一、乙○○前於民國89年間因施用毒品案件，經臺灣新竹地方法
    院以89年度毒聲字第2524號裁定送觀察、勒戒後，認無繼續
    施用毒品傾向，而於89年11月7 日執行完畢釋放出所，並由
    臺灣新竹地方法院檢察署（下稱新竹地檢署）檢察官於89年
    11 月10 日，以89年度毒偵字第2619號為不起訴處分確定。
    詎其仍不知悔改，明知海洛因及甲基安非他命業經公告列為
    毒品危害防制條例第2 條第2 項第1 、2 款之第一、二級毒
    品，不得非法持有、施用，竟於上開觀察、勒戒執行完畢釋
    放後5 年內，基於施用第一級毒品海洛因之犯意，於93年9
    月15日晚上10時前之某時許，在位於高雄市○○區○○街18
    9 號「陽明汽車旅館」附近綽號「大哥」之友人住處，以將
    第一級毒品海洛因摻入香煙中吸食之方式，施用第一級毒品
    海洛因1 次；另基於施用第二級毒品甲基安非他命之概括犯
    意，自93年7 月上旬某日起至同年9 月15日晚上8 時許，在
    上開「陽明汽車旅館」附近路旁、臺南縣永康市○○街26
    巷22弄2 號住處或某不詳車牌號碼之自小客車上，以將甲基
    安非他命置於玻璃球內加以燒烤而吸取其煙霧之方式，平均
    每天施用1 次之頻率，連續施用第二級毒品甲基安非他命多
    次。嗣於93年9 月15日晚上10時許，在高雄市○○區○○路
    與高速公路口，因行跡可疑為警查獲，並扣得第二級毒品安
    非他命1 小包（驗前毛重2 公克，驗後毛重1.9 公克），並
    經採集其尿液送驗而知悉上情。
二、案經高雄市政府警察局移送臺灣高雄地方法院檢察署檢察官
    偵查起訴。
    理  由
一、按本件被告乙○○所犯係死刑、無期徒刑、最輕本刑為3 年
    以上有期徒刑以外之罪，其於準備程序就前揭被訴事實為有
    罪之陳述，經受命法官告知簡式審判程序之旨，並聽取其與
    公訴人之意見後，本院認無不得或不宜改依簡式審判程序進
    行之處，爰依刑事訴訟法第273 條之1 第1 項、第284 條之
    1 ，裁定本件由受命法官獨任進行簡式審判程序，合先敘明
    。
二、上揭事實，已據被告於本院審理中坦承不諱，且其於93年9
    月15日所採驗之尿液，經送往高雄市立凱旋醫院以GC/MS 方
    法（氣相層析/ 質譜儀法）檢驗，結果均確呈第一級毒品海
    洛因代謝後嗎啡及第二級毒品甲基安非他命之陽性反應，此
    有卷附該醫93年10月11日檢體編號L 專-93467號濫用藥物尿
    液檢驗報告1 紙可稽（見偵卷第25頁）；另扣案之不明晶體
    1 小包，經送往高雄醫學大學附設中和紀念醫院檢驗，結果
    確呈第二級毒品甲基安非他命之陽性反應，此有上開醫院報
    告編號0000-000號之檢驗報告在卷可佐（見偵卷第17頁）。
    足認被告上開自白確與事實相符，洵堪採為論罪科刑之依據
    。
三、又被告曾於89年間因施用毒品案件，經臺灣新竹地方法院以
    89年度毒聲字第2524號裁定送觀察、勒戒後，認無繼續施用
    毒品傾向，而於89年11月7 日執行完畢釋放出所，並由新竹
    地檢署檢察官於89年11月10日，以89年度毒偵字第2619號為
    不起訴處分確定等情，有該不起訴處分書、臺灣高等法院被
    告前案紀錄表、本院被告院內索引卡紀錄表、臺灣高雄地方
    法院檢察署刑案資料查註紀錄表、全國施用毒品案件記錄表
    各1 份在卷可查，被告於強制戒治執行完畢釋放後，5 年內
    再為本件施用毒品犯行，自應依法論罪科刑。是以本件事證
    明確，被告犯行堪以認定。
四、查被告行為後，刑法及刑法施行法業於94年2 月2 日經總統
    以華總一義字第09400014901 號令修正公布，並於95年7 月
    1 日施行（下稱新刑法，修正前刑法下稱舊刑法），參酌最
    高法院95年5 月23日刑事庭第8 次會議決議，新刑法第2 條
    第1 項之規定，係規範行為後法律變更所生新舊法律比較適
    用之準據法，於新刑法施行後，應適用新刑法第2 條第1 項
    之規定，為「從舊從輕」之比較。另於比較時應就罪刑有關
    之共犯、未遂犯、想像競合犯、牽連犯、連續犯、結合犯，
    以及累犯加重、自首減輕暨其他法定加減原因（如身分加減
    ）與加減比例等一切情形，本於統一性及整體性原則，綜其
    全部罪刑之結果而為比較。本院審酌：（一）連續犯部分：
    被告行為後，刑法第56條連續犯之規定，業已修正刪除，並
    於95年7 月1 日施行，則被告之犯行，因行為後新法業已刪
    除連續犯之規定，此刪除雖非犯罪構成要件之變更，但顯已
    影響行為人刑罰之法律效果，自屬法律有變更，依新法第2
    條第1 項規定，比較新、舊法之結果，以舊法較為有利於行
    為人。（二）定執行刑部分：被告行為後，刑法第51條業已
    修正公布，並於95年7 月1 日施行，修正前刑法第51條規定
    ：「數罪併罰，分別宣告其罪之刑，依左列各款定其應執行
    者：」其中第5 款規定：「宣告多數有期徒刑者，於各刑中
    之最長期以上，各刑合併之刑期以下，定其刑期。但不得逾
    20 年 。」修正後刑法第51條第5 款規定：「宣告多數有期
    徒刑者，於各刑中之最長期以上，各刑合併之刑期以下，定
    其刑期。但不得逾30年。」比較結果，修正前刑法較有利於
    行為人。準此，經綜合比較上開法律變更之情形，以舊法較
    有利於被告，自應一體適用修正前刑法之規定，合先敘明。
五、按海洛因及甲基安非他命分屬毒品危害防制條例第2 條第2
    項第1 款所規定之第一級毒品及同條項第2 款所規定之第二
    級毒品，核被告所為，係犯毒品危害防制條例第10條第1 項
    施用第一級毒品罪及同條第2 項施用第二級毒品罪。被告持
    有第一、二級毒品，復分別進而施用，其持有毒品之低度行
    為，應分別為施用第一、二級毒品之高度行為所吸收，均不
    另論罪。被告多次施用第二級毒品犯行，時間緊接、手法相
    同，顯係觸犯構成要件相同之罪，為連續犯，應依修正前刑
    法第56條之規定，論以一罪，並加重其刑。被告上開所犯施
    用第一級毒品罪、連續施用第二級毒品罪，犯意各別，行為
    互殊，觸犯構成要件不同，應予分論併罰。爰審酌被告前已
    因施用毒品案件經觀察、勒戒，本應徹底戒除毒癮，不料其
    竟仍繼續施用毒品，已如上述，顯見其並無戒除毒害之決心
    ，應有入監矯治之必要，不宜寬貸，惟考量其犯後坦承犯行
    ，施用毒品乃自戕一己之身體健康，並具有病患性人格之特
    質，行為本身對社會所造成之危害並非直接、鉅大，及其生
    活狀況、施用毒品之次數等一切情狀，分別量處如主文所示
    之刑，並定其應執行之刑，以資懲儆。
六、末按查獲之第一、二級毒品及專供製造或施用第一、二級毒
    品之器具，不問屬於犯人與否，均沒收銷燬之，毒品危害防
    制條例第18條第1 項前段定有明文。查扣案之不明晶體1小
    包，經鑑定結果確含第二級毒品甲基安非他命之成分，業如
    上述，且該包裝袋因與其內之毒品業已無法析離，應將之同
    視為第二級毒品，從而不問屬於犯人與否，爰併依上開規定
    宣告沒收銷燬之。而鑑驗所耗損之毒品，既已費失，自無庸
    宣告沒收銷燬。
據上論斷，應依刑事訴訟法第273 條之1 第1 項、第284條之1、
第299 條第1 項前段，毒品危害防制條例第10條第1 項、第2 項
第18條第1 項前段，刑法第2 條第1 項前段、第11條前段、修正
前刑法（下同）第56條、第51條第5 款，判決如主文。
本案經檢察官甲○○到庭執行職務。
中　　華　　民　　國　　96　　年　　1 　　月　　31　　日
                  刑事第三庭    法　官  錢衍蓁
以上正本證明與原本無異。
如不服本判決，應於收受送達後10日內向本院提出上訴書狀。
中　　華　　民　　國　　96　　年　　1 　　月　　31　　日
 　　　　　　　　　　　　       書記官  周美
附錄本件論罪法條全文：
毒品危害防制條例第10條
施用第一級毒品者，處 6 月以上 5 年以下有期徒刑。
施用第二級毒品者，處 3 年以下有期徒刑。
